【裁判字號】    91,訴,6038
【裁判日期】    920530
【裁判案由】    清償借款等
【裁判全文】
臺灣臺北地方法院民事判決  九十一年度訴字第六○三八號
    原      告    合作金庫銀行股份有限公司
    法定代理人    丁○○
    訴訟代理人    己○○
                  甲○○
    被      告    超永企業股份有限公司
                              設台北縣三重市○○○街六九號二樓
    兼法定代理人  戊○○      .
    被      告    乙○○      住台北縣土城市○○路○段一二九巷十四號
                  丙○○      .
右當事人間清償借款等事件，本院判決如左：
    主    文
被告應連帶給付原告新台幣參佰貳拾萬玖仟玖佰捌拾肆元，及各如附表所示之利息、
違約金。
訴訟費用由被告連帶負擔。
    事    實
甲、原告方面：
一、聲明：如主文所示。
二、陳述：
  (1)被告即主債務人超永企業股份有限公司（下稱超永公司）於民國九十年八月二十
    四日、九十年三月十三日、九十年八月二十日邀同其餘被告戊○○、乙○○、丙
    ○○為連帶保證人，向原告借款新台幣（下同）九十萬元、一百萬元、一百五十
    萬元，約定於九十一年八月二十四日、九十五年三月十三日、九十一年八月二十
    日清償，利息按附表所列計算，遲延履行時，除仍按上開利率計息外，逾期在六
    個月以內者，按上開利率之百分之十加付違約金，逾期超過六個月以上部分，就
    超過部分按上開利率之百分之二十加付違約金。上開借款九十萬元之部分，已到
    期未獲清償，且僅繳息至九十一年三月二十三日；一百萬元之部分，除已攤還部
    分本金一十九萬零一十六元，及繳清至九十一年二月十二日之利息；一百五十萬
    元之部分，僅繳息至九十一年三月十九日止之利息，餘積欠本息及違約金，屢經
    催討均未獲清償。
  (2)依借保戶所簽立之授信約定書第五條第一項：「立約人對貴庫所負之一切債務，
    如有任何一宗債務不依約清償本金時，無須由貴庫事先通知或催告，貴庫得隨時
    減少對立約人之授信額度或縮短借款期限，或視為全部到期」應立即清償本借款
    。依法被告自應負連帶給付責任，並應連帶給付前揭借款、利息、違約金。
乙、被告方面：
一、聲明：駁回原告之訴。
二、陳述：對債款金額不爭執，希望能先處理擔保品，餘款讓主債務人分期清償，不
    要向連帶保證人求償。
    理    由
一、按當事人得以合意定第一審管轄法院，但以關於由一定法律關係而生之訴訟為限
    ，民事訴訟法第二十四條定有明文。依兩造所訂定之授信約定書第十一條約定：
    立約人對貴庫所負之各宗債務，合意以本院為第一審管轄法院，本院即有管轄權
    。
二、本件原告主張之事實，已據其提出撥款紀錄證明、本票、借據、授信約定書、公
    司變更登記事項卡及被告之戶籍謄本為證，核與所述相符，堪信原告主張之借款
    及連帶保證之事實為真實。
三、按借用人應於約定期間內，返還與所借用物種類、品質、數量相同之物。又稱保
    證者，謂當事人約定，一方於他方之債務人不履行債務時，由其代負履行責任之
    契約；又保證債務，除契約另有訂定外，包含主債務之利息、違約金、損害賠償
    及其他從屬於主債務之負擔；另連帶債務之債權人，得對債務人中之一人或數人
    或全體同時或先後請求全部或一部之給付；民法第四百七十八條、第七百三十九
    條、第七百四十條、第二百七十三條第一項分別定有明文。本件被告即主債務人
    超永公司未依約償還欠款，為連帶保證人之被告戊○○、乙○○、丙○○迄今亦
    未清償，已如前述，依上開規定，被告四人自應負連帶清償之責。
四、從而，原告依消費借貸及連帶保證契約請求被告連帶給付原告三百二十萬九千九
    百八十四元，及各如附表所示之利息、違約金，為有理由，應予准許。
據上論結：本件原告之訴為有理由，依民事訴訟法第八十五條第二項，判決如主文。
中      華      民      國    九十二    年      五      月    三十      日
                                            民事第一庭法      官  呂淑玲
右為正本係照原本作成
如對本判決上訴，須於判決送達後廿日內向本院提出上訴狀
中      華      民      國    九十二    年      五      月    三十      日
                                                      法院書記官  方美雲


司法院資訊處製作；財團法人民間司法改革基金會備份。
